

PROFIL

22 ANS

Permis B + véhiculé

- 2021 PSE-1 Formation secourisme en équipe
- 2021 SST (Sauveteur secouriste du travail)

Ma candidature a été acceptée pour suivre à la rentrée de Septembre 2022 la formation du RNCP de Niveau 5 intitulée "Développeur Web et Web Mobile" au sein du centre de formation Greta CFA Montpellier et organisme de formation.

Très motivé, je recherche activement une entreprise pour effectuer un stage de 2 mois prévue du 24/02/2023 au 21/04/2023.

COORDONNÉES



07.82.83.30.93



berthevasmathias@gmail.com

LANGUES

Anglais - Niveau B1 Espagnol - Niveau B1

COMPÉTENCES TECHNIQUES



















BERTHEVAS--CALBA Mathias

DÉVELOPPEUR WEB ET WEB MOBILE TITRE RNCP 5 - BAC+2

GRETA MONTPELLIER RENTRÉE SEPTEMBRE 2022



COMPÉTENCES VISÉES

- Modules : Fondamentaux du développement logiciel
- Communication en entreprise
- Maquettage d'un site web & développement Front-end
- Gestion des données
- Développement PHP
- Gestion de contenu et CMS
- HTML5, CSS3, Javascript,
- PHP, SQL, GIT, Gestion BDD (base de donnée)

DIPLÔMES ET FORMATION

2022 - 2023 FORMATION GRETA MONTPELLIER-LITTORAL

Titre pro Développeur Web et Web Mobile Titre RNCP5 - Niveau Bac+2 Rentrée septembre 2022 - formation en présentiel

2021 - Formation Programmation avec JAVA Validée le 10/06/2022

Greta-CFA Montpellier Littoral

559 heures de formation en présentiel - du 21/12/2021 au 10/06/2022. Stage réalisé dans l'entreprise SensDigital du 03/05/2022 au 07/06/2022

2020 - BAC pro ASSP (Accompagnement Soins Services à la Personne) Lycée Saint Vincent de Paul à Nîmes.

EXPÉRIENCES PROFESSIONNELLES

MAI-JUIN 2022 - SENSDIGITAL - LE CRÈS

Initiation à la programmation - 5 semaines

- · Création de mon site CV
- Découverte et observation de Arduino
- · Apprentissage des bases du langage Html, CSS et JavaScript

NOVEMBRE 2021 ET MAI 2021 - ARCADIA INFOTECH - MONTPELLIER

Assistant en maintenance informatique - 2 semaines

- · Réparation des ordinateurs
- Installation du matériel informatique

SEPTEMBRE 2021 - GAME FOR ME - MONTPELLIER

Vendeur de ieux vidéo - 4 semaines

- Accueil clientèle
- · Gestion des encaissements et stocks

2020-2022 - EMPLOI SAISONNIER CLINIOUE DU MILLÉNAIRE - MONTPELLIER

Agent d'entretien

CENTRES D'INTÉRÊTS

- Projet Arduino en autodidacte
- · Création d'une chaine YouTube de présentation de jeux vidéo
- Montage photo et vidéo pour la chaine YouTube
- · Natation en club CNL de Lunel (2019-2020)